# 递延所得资产与递延所得税负债由抵消列报改为分别列报，属于会计政策变更吗？

提问人：扮老江湖 时间：2016-05-25 15:34:09
陈版及各位：被审计单位为保险公司， 2011 年至 2014 年年度审计报告中递延所得资产与递延所得税负债抵消后列报， 2015 年度企业更换了会计师事务所，报告中分别列报。请问：由抵销后列报变为分别列报，是否属于会计政策变更，@chenyiwei 。感谢！

回答人：chenyiwei
根据《企业会计准则讲解（ 2010 ）》：“同时满足下列条件时，企业应当将递延所得税资产及递延所得税负债以抵销后的净额列示......”。按照此处的表述，应当是只要满足条件就应当采用净额列示的处理方式，不存在会计政策选择的空间。因此需要考虑 2015 年内由抵销列报改为总额列报是否构成一项会计差错。除非在 2015 年内不再满足净额列报的条件，否则这种变更应当是不恰当的。

提问人：扮老江湖 时间：2016-05-26 15:44:31
如在 2015 年不再满足净额列报的条件，是不是需要对此做出披露？

回答人：chenyiwei
要。